臺灣高等法院臺中分院刑事判決　　　 100年度上易字第1519號
　　　　　　　　　　　　　　　　　 100年度上易字第1520號
　　　　　　　　　　　　　　　　　 100年度上易字第1521號
上　訴　人
即　被　告　王樹枝
上列上訴人因詐欺案件，不服臺灣臺中地方法院99年度易字第28
98號、99年度易字第3564號、100年度易字第 2311號，中華民國
100年8月31日第一審判決（起訴案號：臺灣臺中地方法院檢察署
99年度偵字第 8053、11527、15478、18414號，併辦案號：同署
99年度偵字第22860號，追加起訴案號：同署99年度偵字第22860
號、100年度偵字第14834號），提起上訴，本院判決如下：
    主  文
上訴駁回。
    理  由
一、按協商判決，除有刑事訴訟法第455條之4第1項第1款於訊問
    程序終結前，撤銷合意或撤回協商聲請者；第 2款被告協商
    之意思非出於自由意志者；第4款被告所犯之罪非第455條之
    2第1項所定得以聲請協商判決者；第 6款被告有其他較重之
    裁判上一罪之犯罪事實者；第 7款法院認應諭知免刑或免訴
    、不受理者。或協商判決違反同條第 2項「法院應於協商合
    意範圍內為判決；法院為協商判決所科之刑，以宣告緩刑或
    二年以下有期徒刑、拘役或罰金刑為限」之規定者，不得上
    訴，刑事訴訟法第455條之10第1項定有明文。又同法第 367
    條前段：「第二審法院認為上訴有第 362條前段之情形者，
    應以判決駁回之」、同法第372條規定：「第367條之判決上
    訴時，第二審法院認其為無理由而駁回上訴，或認為有理由
    而發回該案件之判決，得不經言詞辯論為之」，此依同法第
    455條之11第1項規定對於協商判決之上訴準用之。
二、上訴人即被告王樹枝（下稱被告）上訴意旨略以：被告於原
    審因遭受檢察官強力勸說及告訴人等人之強力壓力下，不得
    已而為認罪協商，是被告協商之意思非出於自由意志，而有
    刑事訴訟法第455條之4第1項第2款之情事，爰依法提起上訴
    云云。
三、經查：
  (一)本件被告因詐欺案件，經檢察官分別提起公訴、移送併辦及
    追加起訴，於100年8月25第一審行準備程序時，因被告已認
    罪（參原審99年度訴字第2898號卷1第64頁背面、第151頁背
    面、卷 2第57頁），且已與被害人協鴻公司等調解成立，檢
    察官並徵詢過被害人之意見後，經原審法院同意後，就被告
    願受科刑之範圍事項於審判外進行協商，被告並選任辯護人
    協助進行協商，協商中被告表示願受如原審判決第13頁、第
    14 頁附表編號1至編號10所示詐欺罪之各罪刑度，且定應執
    行有期徒刑2年，如易科罰金，以新臺幣1千元折算壹日，並
    應向臺中市政府教育局支付新臺幣 8萬元。經當事人雙方合
    意且被告認罪，由檢察官聲請原審法院改依協商程序而為判
    決，原審法院乃當庭對被告告知其認罪之罪名及其法定刑之
    刑度。並告知下列事項：(一)如適用協商程序判決，被告喪失
    受法院依通常程序公開審判之權利、保持緘默之權利、與證
    人對質或詰問證人之權利。(二)協商判決除有刑事訴訟法第45
    5條之4第1項第1款於本訊問程序終結前，被告撤銷協商合意
    或檢察官撤回協商聲請者；第 2款被告協商之意思非出於自
    由意志者；第4款被告所犯之罪非第455條之2第1項所定得以
    協商判決者；第 6款被告有其他較重之裁判上一罪之犯罪事
    實者；第 7款法院認應諭知免刑或免訴、不受理者情形之一
    ，及違反同條第 2項「法院應於協商合意範圍內為判決；法
    院為協商判決所科之刑，以宣告緩刑或 2年以下有期徒刑、
    拘役或罰金為限」之規定者外，不得上訴。且原審在協商合
    意範圍內為判決，有原審100年8月25日準備程序筆錄、臺灣
    臺中地方法院檢察署檢察官認罪協商聲請書、原審100年8月
    31日刑事判決各1份在卷可參（參原審 99年度訴字第2898號
    卷 2第54-59頁、第61頁、第73-89頁），經核於法並無不合
    。
  (二)再查經本院勘驗原審法院100年8月25日準備程序筆錄光碟結
    果，發現檢察官與被告、辯護人協商程序中，檢察官一再向
    被告表示：「認罪協商要把話講清楚，免得說你最後出去反
    悔」、「認罪協商原則上我們兩個在這裡談好之後，你若同
    意這個刑度，你出去就不可以說要上訴」、「你有一個程序
    選擇權，你可以選擇跟檢察官認罪協商，你也可以選擇讓法
    官來判」、「這樣的刑度你接受還是不接受？接受你就大聲
    講你接受，錄音還錄的到，出去就不要講是檢察官逼你的」
    等情後，原審法官問被告：「到最後定執行刑就是有期徒刑
    2 年，可以易科罰金，以1千元折算1日，並且應該向臺中市
    政府教育局支付新臺幣 8萬元，是這樣子沒錯？」被告回答
    ：「對。」原審法官再問被告：「跟檢察官達成協商合意是
    不是出於你自由意志，也就是沒有任何人強迫你來認罪以及
    接受這樣的刑度，是不是？」被告回答：「是。」有上開光
    碟勘驗結果在卷可稽（見本院100年度上易字第1519號卷100
    年12月22日訊問筆錄後之附件），依此，本件原審行協商程
    序時，被告確實已明瞭認罪協商之效果，且係自主決定是否
    接受檢察官之協商條件，辯護人亦在場協助進行協商，顯見
    被告與檢察官達成協商合意確係出於自由意志，且接受協商
    內容，並無上訴意旨所謂「於原審因遭受檢察官強力勸說及
    告訴人等人之強力壓力下，不得已而為認罪協商，協商之意
    思非出於自由意志」之可言。
  (三)綜上所述，本件原審協商判決既無刑事訴訟法第 455條之10
    第 1項但書所定之情形之一，揆諸首揭說明，自屬不得上訴
    。被告提起上訴，為法律上不應准許，應予駁回，並不經言
    詞辯論為之。
據上論斷，應依刑事訴訟法第 455條之11第1項、第367條前段、
第372條，判決如主文。
中     華    民    國   100    年    12    月    27    日
            刑事第十二庭  審判長法  官  康  應  龍
                                法  官  黃  家  慧
                                法  官  張  靜  琪
以上正本證明與原本無異。
不得上訴。
                                書記官  李  淑  芬
中     華    民    國   100    年    12    月    27    日